臺灣高等法院刑事判決
109年度交上易字第347號
上  訴  人  
即  被  告  賴家鼎


上列上訴人因傷害等案件，不服臺灣桃園地方法院108年度交易
字第213號，中華民國109年7月20日第一審判決（起訴案號：臺
灣桃園地方檢察署107年度偵字第12115號、第14415號、第19631
號、第23513號、第23866號、第24685號），提起上訴，本院判
決如下：
    主  文
上訴駁回。
    犯罪事實
一、賴家鼎於民國107 年4 月20日下午2 時許，在桃園市○鎮區○
    ○路0 段00號前搭乘黃俊諭所駕駛之車牌號碼000-00號營業
    小客車，上車後未告知前往何處，途中黃俊諭之行動電話響
    ，賴家鼎大聲質問係何人打電話來，旋基於傷害之犯意及毀
    損之不確定故意，持黃俊諭之行動電話毆打黃俊諭之頭部，
    致黃俊諭受有嘴唇擦傷、頭皮撕裂傷及右手擦傷等傷害，行
    動電話也因而彎曲受損不堪使用，足生損害於黃俊諭。黃俊
    諭為免繼續遭受毆打，遂趕緊下車，賴家鼎即駕駛上開營業
    小客車前往桃園市政府警察局中壢分局。
二、賴家鼎基於毀損之犯意，於107 年5 月12下午4 時許，在桃
    園市○○區○○路000 號「LEXUS 中壢服務廠」，持自備之銼刀
    1 支，刮損該服務廠之大門及6 台展示車輛之引擎蓋，足生
    損害於該服務廠。
三、賴家鼎於107 年5 月31日晚間7 時2 分許，駕駛車牌號碼00
    0-0000號（起訴書誤載為17671 號）自用小客車，行經桃園
    市平鎮區新光路2 段與新貴街口時，因與梁鈺和駕駛之車牌
    號碼000-0000號自用小客車發生行車糾紛，遂下車走至梁鈺
    和車前，基於公然侮辱之犯意，在不特定多數人得以共見共
    聞之馬路上，對梁鈺和比中指，並辱罵：「操俗辣」，足以
    貶損梁鈺和之名譽及社會評價。
四、賴家鼎於107 年8 月15日上午7 時5 分許，在桃園市○鎮區○
    ○路00號「OK便利商店」，因與店員吳宇田有消費糾紛，竟
    基於傷害及毀損之犯意，以頭撞擊吳宇田臉部、以身體撞擊
    吳宇田身體、徒手毆打吳宇田，將吳宇田推向櫃檯，致整座
    櫃檯翻倒在地，如附表二所示之商品、收銀機2 台、哈燒熱
    點機及購物籃架均受損，足生損害於OK便利商店，吳宇田亦
    因而受有臉部、鼻子挫擦傷及上唇擦傷等傷害。
五、賴家鼎於107 年8 月31日晚間6 時15分許為警採尿時點回溯
    96小時內之某時（不含為警查獲至採尿期間），在不詳地點
    ，施用第二級毒品甲基安非他命1 次（所涉施用毒品犯行，
    經原審裁定應送勒戒處所觀察、勒戒），其明知施用甲基安
    非他命後，將影響駕駛動力交通工具之注意力及控制力，竟
    仍於施用毒品後之107 年8 月31日上午11時許，已不能安全
    駕駛之狀態下，基於服用毒品而駕駛動力交通工具之故意，
    自桃園市○○區○○路0 段000 號前，駕駛車牌號碼000-0000號
    自用小客車上路，行經桃園市中壢區文化路、元生二街、長
    樂街及復華街等路段時，因其精神辨識、注意能力及行車操
    控能力受前揭毒品影響，竟以逆向、高速甩尾、蛇行、車身
    搖擺等方式危險駕駛。嗣於同日中午12時15分許，經警獲報
    前往處理，始悉上情。
六、賴家鼎因與邱建瑋有訴訟糾紛，竟基於恐嚇危害安全之犯意
    ，於107 年8 月23日下午4 時55分許，至邱建瑋任職之沸活
    量國際生技有限公司（址設桃園市○○區○○路000 號），持不
    具殺傷力之非制式子彈1 顆，朝邱建瑋丟擲，使邱建瑋心生
    畏懼，致生危害於安全。
    理  由
甲、程序方面：
一、按刑事訴訟法第159條第1項雖規定，被告以外之人於審判外
    之言詞或書面陳述，除法律有規定外，不得作為證據。惟同
    法第159條之5第1、2項已規定，經當事人於審判程序同意作
    為證據，法院審酌該言詞陳述或書面陳述作成時之情況，認
    為適當者，亦得為證據。又當事人、代理人或辯護人於法院
    調查證據時，知有第159條第1項不得為證據之情形，而未於
    言詞辯論終結前聲明異議者，視為有前項之同意（指同條第
    1項之同意作為證據），此乃第159條第1項所容許，得作為
    證據之例外規定之一。本案所據以認定被告犯罪事實之供述
    證據，檢察官及被告於言詞辯論終結前，均未就上開證據主
    張有刑事訴訟法第159條第1項不得為證據之情形，本院復審
    酌各該證據作成時並無違法及證明力明顯過低之瑕疵等情況
    ，認為適當，是未爭執之供述證據，具有證據能力。
二、本案資以認定犯罪事實之非供述證據，均與本案事實具有自
    然關聯性，且核屬書證、物證性質，又無事證足認有違背法
    定程式或經偽造、變造所取得等證據排除之情事，復經本院
    依刑事訴訟法第164條、第165條踐行物證、書證之調查程序
    ，檢察官及被告對證據能力均未爭執，具有證據能力。
乙、實體方面：
一、認定犯罪事實所憑之證據及理由：
  犯罪事實一部分：
    犯罪事實一部分，業據上訴人即被告賴家鼎於原審本院準備
    程序、審理中供認不諱（見原審交易字卷二第257 頁、第34
    9 頁），核與證人即告訴人黃俊諭於警詢、偵查中證述之情
    節大致相符（見107年度偵字第12115 號卷第14至15頁、第4
    9頁正反面），並有桃園市政府警察局平鎮分局北勢派出所
    扣押筆錄、查扣物品一覽表、贓物認領保管單、壢新醫院診
    斷證明書、現場照片、監視器及行車紀錄器翻拍照片在卷可
    稽（見107 年度偵字第12115 號卷第18至22頁、第24至25頁
    、第27至32頁），足證被告之自白與事實相符。
㈡犯罪事實欄二部份：
    犯罪事實二部分，業據被告於原審準備程序、審理中供認不
    諱（見原審交易字卷二第257 頁、第349 頁），核與證人即
    告訴人宋承澤於警詢中證述之情節大致相符（見107 年度偵
    字第14415 號卷第10至11頁），並有桃園市政府警察局中壢
    分局扣押筆錄、扣押物品目錄表、現場照片在卷可稽（見10
    7 年度偵字第14415 號卷第14至16頁、第19至26頁），足證
    被告之自白與事實相符。
㈢犯罪事實三部分：
    犯罪事實三部分，業據被告於原審審理中供認不諱（見原審
    交易字卷二第349 頁），核與證人即告訴人梁鈺和於警詢、
    偵查中證述之情節大致相符（見107 年度偵字第19631 號卷
    第7 至8 頁、第23至24頁），並有現場照片、行車紀錄器翻
    拍照片、原審勘驗筆錄及截圖在卷可稽（見107 年度偵字第
    19631 號卷第12至14頁，原審交易字卷二第359 至383頁）
    ，足證被告之自白與事實相符。
㈣犯罪事實四部分：
    犯罪事實四部分，業據被告於原審準備程序、審理中坦承不
    諱（見原審交易字卷二第258 頁、第349 頁），核與證人即
    告訴人吳宇田、倪志宏於警詢中證述之情節大致相符（見10
    7 年度偵字第23513 號卷第7 至10頁），並有壢新醫院診斷
    證明書、商品報廢明細、監視器畫面翻拍照片、現場照片在
    卷可稽（見107 年度偵字第23513 號卷第15至23頁），足認
    被告上開任意性自白與事實相符，堪以採信。
㈤犯罪事實五部分：
    被告於原審固供述其於107 年8 月31日晚間6 時15分許為警
    採尿前有施用甲基安非他命毒品等情，惟矢口否認有何服用
    毒品不能安全駕駛動力交通工具而駕駛之犯行，辯稱：伊不
    是故意要蛇行，當時是車輛故障，手煞車卡住，伊在路上蛇
    行不是因為施用毒品所致云云。然查：被告於107 年8 月31
    日晚間6 時15分許為警採集之尿液，經送台灣檢驗科技股份
    有限公司以酵素免疫分析法初步檢驗，及以氣相層析質譜儀
    法（GC/MS ）確認檢驗後，呈安非他命、甲基安非他命陽性
    反應等節，有台灣檢驗科技股份有限公司107 年9 月18日濫
    用藥物檢驗報告、桃園市政府警察局中壢分局真實姓名與尿
    液、毒品編號對照表各1 份在卷可稽（見107 年度偵字第23
    866 號卷第28頁、第77頁）。按甲基安非他命經口服投與後
    約百分之70於24小時內自尿中排出，約百分之90於96小時內
    自尿中排出，且甲基安非他命成分之檢出與其投與方式、投
    與量、個人體質、採尿時間與檢測儀器之精密度等諸多因素
    有關，因此僅憑尿液中呈甲基安非他命陽性反應，並無法確
    實推算吸食時間距採集時間之長短，惟依上述資料推斷，最
    長可能不會超過4 日（按即96小時），有行政院衛生署藥物
    食品檢驗局（現改制為行政院衛生福利部食品藥物管理署）
    81年2 月8 日（81）藥檢壹字第001156號函可參。被告上開
    所採尿液，送驗結果既呈甲基安非他命陽性反應，而警方送
    驗之尿液為被告親自排放之事實，業據被告於警詢、偵查中
    供承不諱（見107 年度偵字第23866 號卷第8 頁、第71頁反
    面），且該結果係以氣相層析質譜儀法進行確認，已足排除
    偽陽性反應之可能，足證被告於107 年8月31日晚間6 時15
    分許為警採尿時點回溯96小時內之某時（不含為警查獲至採
    尿期間），確有在不詳地點，以不詳方式施用第二級毒品甲
    基安非他命1 次之事實。再證人羅詔耀於警詢中證稱：「10
    7 年8 月31日約11時50分在中壢區吉林路58號旁看到一白色
    車輛，他當時一直在路上蛇行，像是在直路上甩尾前行，約
    兩分鐘後在文化路上看到他也一直在蛇行前進，最後在原住
    民集會所（中壢區元生二街旁）看到他的車輛停在那裡，所
    以我記下他的車牌打110 報案，我打完電話報案後他又開始
    移動，也是蛇行，我後來就跟著他，並且跟110 報該車輛的
    位置；他沿路繞到中壢區復華街上，也繞到文化二路與長樂
    街69巷口，我也開過去時，他就被警方攔下來了，那時大概
    是12時20分；我在這段期間大概遇到該車輛三至四次，每次
    該車輛都是蛇行前進，並發出巨大的剎車聲；過程中我在文
    化路上停等紅燈時，先聽到很大的剎車聲，後看到那台車輛
    跟我同向靠近我，我很怕會被他撞到，馬上將車輛開走離開
    現場」等語（見107 年度偵字第23866 號卷第22頁正反面）
    ，核與證人蔡志明於警詢中證稱：「我今天差點被一輛危險
    駕駛撞到，我於107 年8 月31日11時30分許在中壢區復華街
    322 巷的工地工作，一直有聽到甩尾、急煞的聲音，之後大
    約12時許要出來吃午餐騎機車到復華街、長樂四街口差點被
    對方撞到，我就開始跟著他，因為當下對方開很快我不確定
    是哪一台就馬上跟過去，之後就在復華街、長樂街、長樂四
    街、長樂六街、文化路、元生三街都有看到他在甩尾，所以
    我就確定是他在危險駕駛，於107年8 月31日12時8 分許就
    馬上打電話報警，大約五分鐘後就有警察把危險駕駛攔下來
    了；他的車輛特徵是白色馬自達，五門掀背式的，後車廂玻
    璃有一塊紙板」等語相符（見107 年度偵字第23866 號卷第
    23頁正反面）。衡酌證人羅詔耀、蔡志明均係在馬路上偶然
    目擊被告駕車之用路人，與被告毫不相識，更無恩怨仇隙，
    實無故意誣陷被告之動機，其等上開證述，應可採信；再查
    ，107 年8 月31日中午11時55分起至同日中午12時10分許，
    桃園市政府警察局中壢分局文化派出所至少接獲11人報案，
    均表示車牌號碼000-0000號白色馬自達自小客車，持續在馬
    路上甩尾、蛇行危險駕駛，時間長達一個多小時等情，有報
    案紀錄在卷可佐（見107 年度偵字第23866 號卷第61頁），
    互核證人羅詔耀、蔡志明上開證述內容及當日多筆報案紀錄
    ，足證被告於案發時地確有持續在馬路上駕車高速甩尾、蛇
    行等危險駕駛行為。又依據AHFS Drug Information 2000年
    版記載，施用安非他命類藥物，可能影響從事需有警覺心之
    危險性工作能力（包括操作機械、駕駛等），其影響程度，
    與施用劑量、施用頻率及個人耐藥性等因素有關，依個案而
    異；安非他命係屬中樞神經興奮劑，使用後會有情緒及活動
    力亢進、警覺性增加、降低疲勞感、愉悅、多話的行為特徵
    ，但於藥效消失後，反而會出現極度疲憊、抑鬱、疲乏、麻
    木等現象，業據行政院衛生署管制藥品管理局（現改制為行
    政院衛生福利部食品藥物管理署）91年5 月14日管證字第10
    5513號函、89年7 月28日管宣字第86679 號函闡述明確。經
    查，被告於107年8 月31日晚間6 時15分許，為警查獲後所
    採尿液，安非他命濃度高達24,435ng/mL、甲基安非他命濃
    度更高達123,156ng/mL ，遠高於行政院衛生福利部所定閾
    值500ng/mL，有前開濫用藥物檢驗報告在卷可稽（見107 年
    度偵字第23866號卷第77頁），顯見其於當日中午11時至12
    時許，在馬路上駕車高速行駛時，體內毒品濃度更高；參以
    ，被告駕駛時有轉彎或變換車道未打方向燈或方向燈錯誤；
    或有駛入對向車道、單行道等異常駕駛行為；駕駛有蛇行，
    車身搖擺不定，轉彎半徑過大或過小等駕駛操控力欠佳情形
    ，且查獲後語無倫次、含糊不清、大聲咆哮等情，亦有刑法
    第185 條之3 案件測試觀察紀錄表、查獲現場照片、監視器
    畫面翻拍照片附卷可佐（見107 年度偵字第23866 號卷第15
    頁、第31至58頁）。復再經原審當庭勘驗被告駕車沿線之監
    視器畫面，被告確有逆向行駛、高速甩尾、蛇行、車身搖擺
    不定、左右偏移等異常駕駛行為，並在沿途留下明顯煞車痕
    跡，有原審勘驗筆錄、監視器畫面截圖照片在卷可稽（見原
    審交易字卷二第385 至408 頁），其行車方式顯與一般人駕
    車之常態有別，益證被告於施用第二級毒品甲基安非他命後
    ，產生毒性症狀而降低其注意能力、判斷能力、反應能力及
    操控汽車之駕駛能力，已達不能安全駕駛動力交通工具之程
    度。至被告辯稱當天係因車輛故障才蛇行云云，惟被告駕駛
    之車輛為其父賴德良所有，有車輛詳細資料報表在卷可稽（
    見107 年度偵字第23866 號卷第19頁），證人賴德良於警詢
    中證稱：「車輛ABL-8911號平常都是我在使用，最近幾天才
    給被告開，我開的時候沒有任何故障情形，都很正常」等語
    （見107年度偵字第23866 號卷第20頁正反面），是被告駕
    駛之車輛是否有故障情形，已有可疑；且被告於偵查中供稱
    ：當時車子壞掉，後輪卡住云云（見107 年度偵字第23866 
    號卷第71頁反面）；而於原審審理時供稱：後面的避震器跟
    煞車壞掉，裡面的機械會卡住，當天後輪有卡住，煞車也是
    卡住云云（見原審交易字卷二第349 頁），然被告駕駛之車
    輛後輪如已因故障而卡住，豈能持續於馬路上高速駕駛，其
    所述已難採信；況如該車輛確有故障情形，為顧及自身及其
    他用路人之安全，理當立即將車輛停於路旁，再找人檢修，
    然被告卻持續高速在馬路上甩尾、蛇行，時間長達1 小時，
    益徵其因施用毒品致其精神辨識、注意能力及行車操控能力
    均受有影響，已達不能安全駕駛動力交通工具之程度甚明。
    是被告前開辯詞，顯係事後卸責之詞，不足採信。㈥
　犯罪事實六部分：
　　被告於原審固供述有於上述時地朝邱建瑋丟擲子彈1 顆等情
    ，惟矢口否認有恐嚇危害安全之犯行，辯稱：「我沒有恐嚇
    他的意思，丟子彈的目的只是叫他做人不要這樣，要他帶著
    子彈，像信物一樣」云云。然查：被告於107 年8 月23日下
    午4 時55分許，至邱建瑋任職之公司，朝其丟擲不具殺傷力
    之子彈1 顆等情，業據被告供承在卷（見原審交易字卷二第
    135 頁），核與證人邱建瑋、李瑋於警詢中之證述相符（見
    107 年度偵字第24685 號卷第8 頁正反面、第13頁正反面）
    ，並有桃園市政府警察局中壢分局扣押筆錄、扣押物品目錄
    表、監視器畫面翻拍照片、子彈照片、內政部警政署刑事警
    察局鑑定書在卷可稽（見107 年度偵字第24685 號卷第15至
    17頁、第20至21頁、第32頁），堪信為真實。按刑法第305 
    條恐嚇危害安全罪之成立，除行為人須基於恐嚇之犯意外，
    尚須以加害生命、身體、自由、名譽、財產之事項為惡害之
    通知，使被害人心生畏怖，且所表示之內容在客觀上須一般
    人均認為足以構成威脅，以致被恐嚇者之生活狀態陷於危險
    不安之境；又是否屬惡害之通知，應審酌個案主客觀全盤情
    形為斷，意即應參酌行為人之動機、目的、智識程度、行為
    斯時之狀況、所用之語氣及全文等情狀綜合判斷之。證人邱
    建瑋於警詢中證稱：「因我遭人恐嚇，對方手拿一枚子彈丟
    向我，我覺得心生畏懼故至派出所報案；當天有員工通知我
    說樓下有人找我，我走出公司門口後，發現是我之前的朋友
    賴家鼎，雙方碰面後沒有任何交談，他就在後車廂翻找東西
    ，接著向我丟一顆子彈，我見狀後馬上接住該子彈，賴家鼎
    丟完就上車離去，我就請員工報警；我與賴家鼎先前有訴訟
    糾紛，105 年9 月也有來我公司鬧事，我有對他提出妨害自
    由、侵占、侵害告訴，之後我與賴家鼎達成和解，和解內容
    為民事部分，刑事告訴尚在法院審理中；賴家鼎對我丟擲子
    彈，有造成我心生畏懼，我覺得他在恐嚇我」等語（見107 
    年度偵字第24685 號卷第8 頁正反面）；於偵查中證稱：「
    被告看到我下去，從車上拿了一顆子彈拋給我，就將車子開
    走了；我1 、2 年前在我公司，有跟他發生摩擦過，當時是
    因為一個投資案，已經和解了；他將子彈拋給我，我會害怕
    ，擔心他下回再來公司時，會不會就不用拋的」等語（見10
    7年度偵字第24685 號卷第42頁正反面），顯見被告係因不
    滿邱建瑋與其間之訴訟糾紛，而至邱建瑋任職地點朝其丟擲
    子彈。復參諸被告於警詢中供承：「當時我與邱建瑋的官司
    纏訟近2年了，但邱建瑋對原先與我簽立的和解書內容一直
    無法完全履行，加上法院的調解庭也沒有前往，讓我很心煩
    ，所以才會去找邱建瑋理論；我一看到邱建瑋就滿肚子氣，
    對他拋擲子彈的動機及目的就只是發洩情緒而已」等語（見
    107 年度偵字第24685 號卷第3 頁反面至第4 頁正面），足
    見被告對於邱建瑋處理兩人間訴訟糾紛之態度已有不滿，而
    丟擲子彈予有糾紛之對象，通常目的不外乎係警告他人生命
    、身體將遭受危害，使他人心生畏怖而讓步或屈服，此乃一
    般人皆具備之常識，被告係具有相當智識能力之成年人，尤
    無不知之理，其在明知與邱建瑋已因訴訟糾紛而產生嫌隙之
    情況下，仍至邱建瑋任職公司，朝邱建瑋丟擲子彈等情綜合
    判斷，客觀上已足使一般人感覺生命、身體安全受到威脅，
    且邱建瑋確因被告丟擲子彈之行為而心生畏。是被告丟擲子
    彈之行為，已屬惡害之通知，並達使人心生畏怖之程度甚明
    。被告空言否認有恐嚇危害安全之意云云，顯係事後卸責之
    詞，自無可採。
  綜上所述，本件事證明確，被告所辯不足採信，其犯行洵堪
    認定。
二、論罪科刑：㈠
  ㈠按行為後法律有變更者，適用行為時之法律。但行為後之法
    律有利於行為人者，適用最有利於行為人之法律，刑法第2
    條第1 項定有明文。被告行為後，刑法第277 條第1 項於10
    8 年5 月29日修正公布，於同年月31日生效施行。修正前刑
    法277 條第1 項原規定：「傷害人之身體或健康者，處3年
    以下有期徒刑，拘役或一千元（經提高為新臺幣三萬元）以
    下罰金。」修正後則規定：「傷害人之身體或健康者，處五
    年以下有期徒刑、拘役或五十萬元以下罰金。」是上開條文
    修正後，法定刑度已較修正前提高，比較新舊法之結果，行
    為時之舊法對被告較為有利，自應適用修正前刑法第277條
    第1 項規定論罪科刑。又被告行為後，刑法第305 條、第30
    9 條、第354 條規定均於108 年12月25日修正公布，自同年
    月27日生效施行，然因刑法第305 條規定自72年6 月26日後
    均未修正，故於94年1 月7 日刑法修正將所定罰金之貨幣單
    位定為新臺幣後，其罰金數額依刑法施行法第1 條之1 第2 
    項本文規定提高為30倍。而本次修法僅係將原本尚須適用刑
    法施行法第1 條之1 第2項規定計算得出之罰金數額，直接
    規定為法定罰金刑度，未變更處罰之輕重，自不生新舊法比
    較之問題，應依一般法律適用原則，適用裁判時法即修正後
    刑法第305 條、第309 條、第354 條規定。又被告行為後，
    刑法第185 條之3 增訂同條第3 項，並於108年6 月19日公
    布，自同年月21日生效施行，然因同條第1 項內容未有變更
    ，尚無新舊法比較之問題。
　㈡核被告所為，就犯罪事實一部分，係犯修正前刑法第277 條
    第1 項傷害罪、刑法第354 條毀損罪；就事實欄二部分，係
    犯刑法第354 條毀損罪；就犯罪事實三部分，係犯刑法第30
    9 條第1 項公然侮辱罪；就犯罪事實四部分，係犯修正前刑
    法第277 條第1 項傷害罪、刑法第354 條毀損罪；就犯罪事
    實五部分，係犯刑法第185 條之3 第1 項第3 款服用毒品不
    能安全駕駛動力交通工具而駕駛罪；就犯罪事實六部分，係
    犯刑法第305 條恐嚇危害安全罪。
　㈢被告就犯罪事實四部分，先後數次傷害告訴人吳宇田身體之
    行為，係於密接時、地實施，侵害同一法益，各行為之獨立
    性極為薄弱，屬接續犯而論以一罪。
　㈣被告就犯罪事實一、四部分，均係基於傷害及毀損之單一犯
    意而為，係一行為同時觸犯傷害及毀損二罪名，為想像競合
    犯，各從一重以傷害罪處斷。
　㈤被告所犯上開六罪，犯意各別，行為互異，應予分論併罰。
三、沒收說明：
　　扣案之銼刀1 支、子彈1 顆，均為被告所有，分別供其為犯
    罪事實二、六所示犯行所用之物，依刑法第38條第2 項前段
    規定宣告沒收。
四、維持原判決及駁回上訴之理由：
　　本院審理結果，認原審以被告犯罪事證明確，適用修正前刑
    法第277 條第1 項，刑法第2 條第1 項前段、第185 條之3 
    第1 項第3 款、第305 條、第309 條、第354 條、第55條、
    第41條第1 項前段、第8 項、第38條第2 項前段、第51條第
    5 款、第6 款，刑法施行法第1 條之1 第1 項、第2 項前段
    之規定，以被告之責任為基礎，並斟酌刑法第57條各款所列
    事項等一切情狀（見原判決第11頁第10行至第25行），於判
    決內詳述其理由，判決：賴家鼎犯如附表一所示之罪，各處
    如附表一「主文」欄所示之刑及沒收。有期徒刑部分應執行
    有期徒刑壹年貳月，拘役部分應執行拘役肆拾日，如易科罰
    金，均以新臺幣壹仟元折算壹日。核其認定事實、適用法律
    及量刑，均為妥適。被告以原審量刑過重提起上訴，然查：
    刑事科刑判決旨在實現刑罰權之分配正義，法院對有罪被告
    之科刑，應符合罪刑相當原則，使輕重得宜，罰當其罪，以
    契合社會之法律感情。原審已斟酌被告犯罪之一切情狀，就
    犯傷害二罪部分各量處有期徒刑四月，就犯毀損罪部分量處
    有期徒刑四月，就犯服用毒品不能安全駕駛動力交通工具而
    駕駛罪部分量處有期徒刑六月，就犯公然侮辱罪部分量處拘
    役二十日，就犯恐嚇危害安全罪部分量處拘役二十五日，並
    定有期徒刑部分應執行一年二月，拘役部分應執行四十日，
    符合罪刑相當原則，並無科刑過重情形。是被告之上訴，為
    無理由，應予駁回。至檢察官於本院審理時就犯罪事實五部
    分，主張被告或成立刑法第185條第1 項之以他法致生陸路
    往來之危險罪，然刑法第185條第1項之以他法致生陸路往來
    之危險罪所稱損壞、壅塞皆屬例示性規定，至所稱他法係指
    除損壞壅塞以外，其他凡足以妨害公眾往來通行之方法皆是
    ，如除去移動或偽製通行標識，將人或舟、車導入險路或不
    能迴轉之絕路皆是，屬於概括性規定；準此，該條所謂以他
    法致生往來之危險，當然亦須達於相當壅塞或損壞道路之程
    度始足當之；單純逆向、高速甩尾、蛇行、車身搖擺等方式
    危險駕駛，在時間上僅屬短暫，不具延續性，對於其他往來
    車輛僅屬特定，不具一般性，縱偶因逆向行車造成交通阻塞
    之情形，是否相當於該條所謂壅塞或損壞道路致生往來危險
    之規範意義，顯有疑義。是被告於道路上駕駛行為態樣客觀
    上是否足以已達到壅塞、截斷癱瘓道路、使公路喪失原有交
    通功能，及主觀上是否有阻止他人安全通行之犯意，其單純
    逆向、高速甩尾、蛇行、車身搖擺等方式危險駕駛，於時間
    上僅屬短暫，不具延續性，對於其他往來車輛亦僅屬特定，
    不具一般性，尚難以該條之罪刑相繩。
五、被告經合法傳喚，無正當之理由不到庭，本院得不待其陳述
    ，逕行判決。　　
據上論斷，應依刑事訴訟法第368條、第371條，判決如主文。　
本案經檢察官呂光華到庭執行職務。
中　　華　　民　　國　　110 　年　　1 　　月　　21　　日
                  刑事第八庭  審判長法　官 陳世宗
                                    法　官 呂寧莉
                                    法　官 周明鴻
以上正本證明與原本無異。
不得上訴。
                                    書記官 謝雪紅
中　　華　　民　　國　　110 　年　　1 　　月　　21　　日
附錄：本案論罪科刑法條全文　　　　　　　　　　　　　　　
修正前中華民國刑法第277 條
傷害人之身體或健康者，處3 年以下有期徒刑、拘役或1000元以
下罰金。
犯前項之罪，因而致人於死者，處無期徒刑或7 年以上有期徒刑
；致重傷者，處3 年以上10年以下有期徒刑。
中華民國刑法第2條
行為後法律有變更者，適用行為時之法律。但行為後之法律有利
於行為人者，適用最有利於行為人之法律。
沒收、非拘束人身自由之保安處分適用裁判時之法律。
處罰或保安處分之裁判確定後，未執行或執行未完畢，而法律有
變更，不處罰其行為或不施以保安處分者，免其刑或保安處分之
執行。
中華民國刑法第185條之3第1項
駕駛動力交通工具而有下列情形之一者，處2 年以下有期徒刑，
得併科20萬元以下罰金：
一、吐氣所含酒精濃度達每公升零點二五毫克或血液中酒精濃度
    達百分之零點零五以上。
二、有前款以外之其他情事足認服用酒類或其他相類之物，致不
    能安全駕駛。
三、服用毒品、麻醉藥品或其他相類之物，致不能安全駕駛。
中華民國刑法第305條
以加害生命、身體、自由、名譽、財產之事恐嚇他人，致生危害
於安全者，處2 年以下有期徒刑、拘役或9 千元以下罰金。
中華民國刑法第309條
公然侮辱人者，處拘役或9 千元以下罰金。
以強暴犯前項之罪者，處1 年以下有期徒刑、拘役或1 萬5 千元
以下罰金。
中華民國刑法第354條
毀棄、損壞前二條以外之他人之物或致令不堪用，足以生損害於
公眾或他人者，處2 年以下有期徒刑、拘役或1 萬5 千元以下罰
金。
附表一：
編號   犯罪事實       主      文 （所犯法條） 一 如犯罪事實一所載 賴家鼎犯傷害罪，處有期徒刑肆月，如易科罰金，以新臺幣壹仟元折算壹日。（修正前刑法第277 條第1 項、刑法第354條) 二 如犯罪事實二所載 賴家鼎犯毀損罪，處有期徒刑肆月，如易科罰金，以新臺幣壹仟元折算壹日。扣案之銼刀壹支沒收。（刑法第354 條) 三 如犯罪事實三所載 賴家鼎犯公然侮辱罪，處拘役貳拾日，如易科罰金，以新臺幣壹仟元折算壹日。（刑法第309 條第1項) 四 如犯罪事實四所載 賴家鼎犯傷害罪，處有期徒刑肆月，如易科罰金，以新臺幣壹仟元折算壹日。（修正前刑法第277 條第1 項、刑法第354條) 五 如犯罪事實五所載 賴家鼎犯服用毒品不能安全駕駛動力交通工具而駕駛罪，處有期徒刑陸月，如易科罰金，以新臺幣壹仟元折算壹日。（刑法第185 條之3第1 項第3款) 六 如犯罪事實六所載 賴家鼎犯恐嚇危害安全罪，處拘役貳拾伍日，如易科罰金，以新臺幣壹仟元折算壹日。扣案之子彈壹顆沒收。（刑法第305 條） 

附表二：
編號          品名  數量   金額（新臺幣） 1 蚊避防蚊液   2   258元 2 伯朗藍山   2   46元 3 鱷魚天然植物防蚊液   1   139元 4 雪天果   2 200 元（起訴書誤載為220 元） 5 杜蕾斯輕薄幻隱裝衛生   1   249元 6 杜蕾斯超薄3 人保險套   2   260元  7 小博士防蚊噴劑   2   220元  8 極緻經典克林姆   1   25元  9 (哈) 辣味香酥棒腿   1   50元  10 (哈) 香酥棒腿   1   50元 11 (哈) 經典葡式蛋塔   2   70元 12 超好吃酥餅(青蔥）   1   25元 13 易口舒勁爽薄荷無糖   1   65元   合計  1,657元